【裁判字號】    98,易,3380
【裁判日期】    981231
【裁判案由】    竊盜
【裁判全文】
臺灣臺北地方法院刑事判決              98年度易字第3380號
公  訴  人  臺灣臺北地方法院檢察署檢察官
被      告  丁○○
被      告  甲○○
上列被告因竊盜等案件，經檢察官提起公訴（98年度偵字第2535
9號、第26209號），本院判決如下：
    主  文
丁○○共同竊盜，貳罪，各處有期徒刑肆月；又共同攜帶凶器竊
盜，參罪，各處有期徒刑柒月，扣案之工具拾參支均沒收。應執
行有期徒刑壹年，扣案之工具拾參支均沒收。緩刑參年，緩刑期
間付保護管束，並應於緩刑期內向指定之政府機關、政府機構、
行政法人、社區或其他符合公益目的之機構或團體，提供捌拾小
時之義務勞務。
甲○○共同竊盜，累犯，處有期徒刑肆月；又共同攜帶凶器竊盜
，參罪，均累犯，各處有期徒刑柒月，扣案之工具拾參支均沒收
，應執行有期徒刑拾月，扣案之工具拾參支均沒收。
    事  實
一、甲○○前於民國97年間因竊盜案件分經本院於98年3月26 日
    以98年度易字第377號判處有期徒刑10月，緩刑2年確定；臺
    灣板橋地方法院於98年2月18日以98年度簡字第1042 號判處
    有期徒刑3月確定，98年4月21日易科罰金執行完畢。
二、丁○○於98年10月21日上午5 時許，夥同真實姓名、年籍不
    詳綽號「阿水」之成年男子，共同基於意圖為自己不法所有
    之犯意聯絡，在臺北市○○區○○路6段55 號前，以徒手硬
    轉機車龍頭之方式，共同竊取己○○所有停放路旁車號203
    —CWB號重型機車，得手後逃離現場。旋於同日上午6時許，
    在臺北市○○區○○路6段104號前，經警見丁○○手推竊得
    之機車在路上行走形跡可疑，上前盤查時，綽號「阿水」之
    成年男子，趁隙騎乘丁○○所有車號CQX—020號重型機車逃
    離，丁○○則為警當場逮獲，並扣得車號203—CWB號重型機
    車一部。
三、丁○○另與甲○○共同基於意圖為自己不法所有之犯意聯絡
    ，騎乘丁○○所有車號CQX—020號重型機車，分別於如附表
    所示之時間、地點，以甲○○在旁把風，丁○○下手之方式
    行竊，除附表編號3之機車係丁○○徒手將儀表板下方之電
    源線拉出以正負極電線接觸點火發動之方式騎走機車，甲○○則騎丁○○所有車號CQX—020號重型機車離開，與丁○○
    於台北市○○○路○段56號前會合外，其餘附表編號1、2 、
    4之機車則由丁○○以客觀上足為凶器之螺絲起子、扳手、
    剪刀、鉗子、鐵錘等工具，拆卸附表編號1、2、4之機車之
    零件，得手後逃離現場。嗣於98年11月4日下午11時許，在
    臺北市大安區○○○路○段270巷口，為警當場查獲，並扣得
    如附表所示失竊之財物及丁○○所有供行竊編號1、2、4 機
    車之零件所用之工具13支。
二、案經己○○、丙○○、戊○○、庚○○、林柏仲訴由臺北市
    政府警察局信義、大安分局報請臺灣臺北地方法院檢察署檢
    察官偵查起訴。
    理  由
一、上揭犯罪事實業被告丁○○、甲○○坦承不諱，核與證人己○○、丙○○、戊○○、庚○○、乙○○、何家維指證之情
    節相符，並有(1)對於自願搜索同意書、臺北市政府警察局信
    義分局搜索扣押筆錄、扣押物品收據、車籍查詢資本資料、
    照片、扣押物品目錄表、贓物認領保管單；(2)臺北市政府警
    察局大安分局敦化南路派出所扣押筆錄、扣押物品目錄表、
    扣押物品收據、物品發還領據、照片附卷可稽，且有扣案工
    具13支在卷可按，足佐被告自白與事實相符。綜上事證明確
    ，被告犯行堪以認定。
二、按刑法第321條第1項第3款之攜帶兇器竊盜罪，係以行為人
    攜帶兇器竊盜為其加重條件，此所謂兇器，其種類並無限制
    ，凡客觀上足對人之生命、身體、安全構成威脅，具有危險
    性之兇器均屬之，且祇須行竊時攜帶此種具有危險性之兇器
    為已足，並不以攜帶之初有行兇之意圖為必要；亦即行為人
    攜帶兇器有行兇之可能，客觀上具有危險性，即為已足，至
    其主觀上有無持以行兇或反抗之意思，尚非所問，有最高法
    院79年台上第5253號判例、最高法院74年度第3次刑事庭會
    議決議可資參照。本件扣案之起子、扳手、剪刀、鉗子、鐵
    錘等工具，係鐵製材質，質地堅硬，客觀上自足以對於他人
    之生命、身體構成威脅而具有危險性，屬刑法所謂兇器甚明
    。核被告丁○○98年10月21日之所為，被告丁○○、甲○○
    附表編號3之所為，均係犯刑法第320條第1項之竊盜罪；被
    告丁○○、甲○○附表編號1、2、4之所為，係犯刑法第321
    條第1項第3款之加重竊盜罪。起訴書認被告附表編號3之所
    為係犯犯刑法第321條第1項第3款之加重竊盜罪，尚屬有誤
    ，此部分法條應予變更。被告丁○○就98年10月21日之竊盜
    行為，與綽號「阿水」之成年男子間；就附表之4次竊盜行
    為，與被告甲○○間，分別有犯意聯絡及行為分擔，應各論
    以共同正犯。被告多次竊盜犯行，其犯意各別，行為互殊，
    應予分論併罰。又被告甲○○曾因竊盜案件，經臺灣板橋地
    方法院於98年2月18日以98年度簡字第1042號判處有期徒刑3
    月確定，98年4月21日易科罰金執行完畢，有臺灣高等法院
    被告前案紀錄表在卷可按，其受該有期徒刑執行完畢後，5
    年以內故意再犯本件有期徒刑以上之罪，為累犯，所犯各罪
    均應依法加重其刑。爰審酌被告2人年輕力壯，不思以正當
    方式賺錢，在短短時間即竊取多部機車及零件以轉賣牟利，
    所為造成被害人己○○等人之損失及社會治安之不寧，惟犯
    後坦承犯行等一切情狀，分別量處如主文所示之刑，並定其
    應執行刑。扣案之工具13支，係被告丁○○所有，供共犯附
    表編1、2、4之竊盜所用之物，應依刑法第38條第1項第2款
    規定沒收之。末查被告丁○○前未曾受有期徒刑以上刑之宣
    告，有臺灣高等法院被告全國前案紀錄表1份存卷可證，其
    因年輕識淺，一時失慮，致罹刑典，經此偵查及審理程序後
    ，應能知所警惕，信無再犯之虞，本院認前所宣告之刑，以
    暫不執行為適當，併為緩刑之諭知。而其年紀尚輕，行為偏
    差，並依刑法第74條第2項第5款，命被告於緩刑期內向符合
    公益目的之機構或團體，提供80小時之義務勞務，及依第93
    條第1項第2款諭知於緩刑期間付保護管束，以勵自新。
據上論斷，應依刑事訴訟法第299 條第1項前段、第300條，刑法
第28條、第320條第1項、第321條第1項第2款、第47條、第51條
第5款、第38條第1項第2款、第74條第1項第1款、第2項第5款、
第93條第1項第2款，刑法施行法第1條之1。
本案經檢察官文家倩到庭執行職務
中    華    民    國    98    年    12    月    31    日
                  刑事第十五庭  法  官  廖紋妤
上正本證明與原本無異。
如不服本判決應於收受送達後10日內向本院提出上訴書狀，並應
敘述具體理由；其未敘述上訴理由者，應於上訴期間屆滿後20日
內向本院補提理由書（均須按他造當事人之人數附繕本）「切勿
逕送上級法院」。告訴人或被害人如對於本判決不服者，應具備
理由請求檢察官上訴，其上訴期間之計算係以檢察官收受判決正
本之日期為準。
                                書記官  周小玲
中    華    民    國    98    年    12    月    31    日
附表：
┌──┬────┬────────┬─────────┐
│編號│ 時  間 │    地    點    │失  竊  財  物    │
├──┼────┼────────┼─────────┤
│  1 │98年11月│臺北市大安區基隆│丙○○所有車號157 │
│    │4日下午6│路4段41巷口臺灣 │—CWK號重型機車避 │
│    │時許    │科技大學側門    │震器1組           │
├──┼────┼────────┼─────────┤
│  2 │98年11月│臺北市大安區忠孝│戊○○所有車號P5W │
│    │4日下午6│東路3段1號臺北科│—375號重型機車碟 │
│    │時30分許│技大學前        │煞卡鉗1顆         │
├──┼────┼────────┼─────────┤
│  3 │98年11月│臺北市中山區松江│庚○○所有車號001 │
│    │4日下午7│路1段187號之1前 │—CVG號重型機車1部│
│    │時10分許│                │及車上避震器1組   │
├──┼────┼────────┼─────────┤
│  4 │98年11月│臺北市中山區民生│林柏仲所有車號097 │
│    │4日下午8│東路3段67號前   │—BFR號重型機車碟 │
│    │時30分許│                │煞卡鉗1顆         │
└──┴────┴────────┴─────────┘
附錄本案論罪科刑法條：
中華民國刑法第320條
意圖為自己或第三人不法之所有，而竊取他人之動產者，為竊盜
罪，處 5 年以下有期徒刑、拘役或 5 百元以下罰金。
意圖為自己或第三人不法之利益，而竊佔他人之不動產者，依前
項之規定處斷。
前二項之未遂犯罰之。
中華民國刑法第321條
犯竊盜罪而有左列情形之一者，處六月以上、五年以下有期徒刑
：
一、於夜間侵入住宅或有人居住之建築物、船艦或隱匿其內而犯
    之者。
二、毀越門扇、牆垣或其他安全設備而犯之者。
三、攜帶兇器而犯之者。
四、結夥三人以上而犯之者。
五、乘火災、水災或其他災害之際而犯之者。
六、在車站或埠頭而犯之者。
前項之未遂犯罰之。

司法院資訊處製作；財團法人民間司法改革基金會備份。
